臺灣臺北地方法院刑事判決　　　　　　　96年度易字第2691號
公　訴　人　臺灣臺北地方法院檢察署檢察官
被　　　告　甲○○
上列被告因竊盜等案件，經檢察官提起公訴（96年度偵字第19412
號）後，聲請改依協商程序而為判決，本院同意並判決如下：
    主  文
甲○○竊盜，累犯，處有期徒刑肆月。又竊盜，累犯，處有期徒
刑肆月。又意圖為自己不法之所有，而侵占遺失物，科罰金新臺
幣參仟元，如易服勞役，以新臺幣壹仟元折算壹日。徒刑部分應
執行有期徒刑柒月。
    事實及理由
一本件犯罪事實、證據及理由，除引用檢察官聲請簡易判決處刑
  書之記載（如附件）外，並補充：被告甲○○前因違反毒品危
  害防制條例案件，經本院以九十四年度易字第一○六○號判決
  判處有期徒刑七月，又因竊盜案件，經本院以九十五年度易字
  第一三九八號判決判處有期徒刑四月，復因公共危險案件，經
  臺灣士林地方法院以九十五年度交訴字第二四號判決判處有期
  徒刑七月，並先後經臺灣高等法院及最高法院駁回上訴確定，
  嗣經臺灣高等法院以九十六年度聲減字第一○六五號裁定分別
  予以減刑及定應執行刑為有期徒刑八月，民國九十六年七月十
  五日執行完畢（起訴書誤載為七月十六日）。
二本件經檢察官與被告甲○○於審判外達成協商之合意（合意內
  容如主文所示），由檢察官聲請改依協商程序而為判決，本院
  依刑事訴訟法第四百五十五條之二第一項、第四百五十五條之
  四第二項，改依協商程序，且不經言詞辯論，於協商合意範圍
  內為協商判決。
三適用之法條：刑事訴訟法第二百八十四條之一、第四百五十五
  條之二第一項、第四百五十五條之四第二項、第四百五十五條
  之八、第四百五十四條第一項，刑法第三百二十條第一項、第
  三百三十七條、第四十七條第一項、第五十一條第五款、第十
  款、第四十二條第三項，刑法施行法第一條之一。
四本判決除有刑事訴訟法第四百五十五條之四第一項第一款、第
  二款、第四款、第六款、第七款所定情形之一，或違反同條第
  二項規定者外，不得上訴。如有前述情形而不服本判決，應於
  判決送達後十日內，向本院提出上訴狀。
中　　華　　民　　國　　96　　年　　11　　月　　30　　日
　　　　　　　　　刑事第十五庭  法　官　邱蓮華
上正本證明與原本無異。
如不服本判決，應於判決送達後10日內，向本院提出上訴狀。
                                書記官  王黎輝
中　　華　　民　　國　　96　　年　　12　　月　　4 　　日
附件
臺灣臺北地方法院檢察署檢察官起訴書
　　　　　　　　　　　　　　　　　　 96年度偵字第19412號
　　　　　　　　　　　　　　　　　　 96年度偵字第19666號
　　被　　　告　甲○○　男　29歲（民國○○年○月○○日生）
　　　　　　　　　　　　住臺北市○○區○○街140巷17號1樓
                        （在押）
　　　　　　　　　　　　國民身分證統一編號：Ｚ000000000號
上列被告因竊盜等案件，已經偵查終結，認應該提起公訴，茲將
犯罪事實及證據並所犯法條分敘如下：
            犯罪事實
一、甲○○曾因竊盜、毒品、肇事逃逸等罪，分別經法院判處有
    期徒刑4月、7月、7月確定，執行中適用中華民國九十六年
    罪犯減刑條例減刑後，於民國96年7月16日執行完畢。甲○
    ○不知悔改，又為下列犯行：
  (一)甲○○於96年9月1日上午10時許，至臺北市○○區○○街
    246巷5號2樓，見該住處大門未關，竟基於為自己不法所有
    之意圖，進入該住處客廳內（侵入住宅部分未據告訴），徒
    手竊取蕭登科所有之背包1只（內有潛水錶1只、黑色皮夾1
    只、行動電話1支、行車執照、健保卡、機車會員卡、百事
    達會員卡、丙級汽修證各1張、新台幣300元等物），得手後
    隨即逃逸他去。
  (二)甲○○於96年9月初某日之不詳時間，見他人遺留在其機車
    上之鑰匙圈（包括家樂福好康卡1張、小瑞士刀1把、機車圓
    形鑰匙1支）等物（為黃語彤所有，於96年9月1日在臺北市
    ○○街40巷31號前，連同機車失竊），竟基於為自己不法所
    有之意圖，拾取後供己使用。嗣於96年9月5日19時許，甲○
    ○在臺北市○○區○○路2段132巷9號前，經警認其行跡可
    疑，帶回盤查身分時，自其隨身物品中發現有蕭登科失竊之
    行動電話SIM卡、機車會員卡、百事達會員卡各1張、黃語彤
    失竊之鑰匙圈（含家樂福好康卡1張、小瑞士刀1把、機車圓
    形鑰匙1支）等物，而查悉上情。
  (三)甲○○於96年9月17日7時30分許，行經臺北市○○區○○街
    115巷7號前時，見乙○○所有之車號BKI-075號重型機車停
    放該處，鑰匙並未拔取，即基於為自己不法所有之意圖，以
    該鑰匙開啟電門後發動騎行之方式，竊取該機車得手供己代
    步始用。嗣於96年9月24日18時45分許，行經臺北市○○區
    ○○街170巷口時，為警攔檢查獲。
二、案經臺北市政府警察局大安分局報告偵辦。
            證據並所犯法條
一、證據清單及待證事實：
┌──┬────────┬──────────────────────┐
│編號│證  據  名  稱  │待　　　　　　證　　　　　　事　　　　　　實│
├──┼────────┼──────────────────────┤
│  一│被告甲○○於本署│坦承上開犯行。                              │
│    │96年10月16日供述│                                            │
├──┼────────┼──────────────────────┤
│  二│被害人蕭登科之供│其在臺北市○○區○○街246巷5號2樓房間內，見 │
│    │述              │到不詳男子跨入客廳竊取其背包之事實。        │
├──┼────────┼──────────────────────┤
│  三│被害人黃語彤之供│警方查獲之鑰匙圈（含家樂福好康卡1張、小瑞士 │
│    │述              │刀1把、機車圓形鑰匙1支）等物，為其所有，於96│
│    │                │年9月1日在臺北市○○街40巷31號前，連同機車失│
│    │                │竊。                                        │
├──┼────────┼──────────────────────┤
│  四│扣案之機車會員卡│犯罪事實(一)、(二)部分。                        │
│    │行動電話SIM卡、 │                                            │
│    │機車會員卡、百事│                                            │
│    │達會員卡各1張、 │                                            │
│    │鑰匙圈（含家樂福│                                            │
│    │好康卡1張、小瑞 │                                            │
│    │士刀1把、機車圓 │                                            │
│    │形鑰匙1支）、扣 │                                            │
│    │案物照片、贓物認│                                            │
│    │領保管單        │                                            │
├──┼────────┼──────────────────────┤
│  五│被害人乙○○之供│犯罪事實(三)                                  │
│    │述              │                                            │
├──┼────────┼──────────────────────┤
│  六│扣案BKI-075號機 │犯罪事實(三)                                  │
│    │車（含鑰匙）、贓│                                            │
│    │物認領保管單    │                                            │
└──┴────────┴──────────────────────┘
二、核被告甲○○所為，係犯刑法第320條第1項之竊盜罪嫌（犯
    罪事實(一)、(三)）、第337條之侵占遺失物罪嫌（犯罪事實(二)
    ）。被告有犯罪事實欄所載之前案執行紀錄，就犯罪事實(一)
    、(三)部分構成累犯，請依法加重其刑。被告所為上開犯行，
    犯意各別，行為互殊，請分論併罰。
三、依刑事訴訟法第251條第1項提起公訴。
    此  致
臺灣臺北地方法院
中　　華　　民　　國　　96　　年　　10　　月　　17　　日
                          檢　察　官  林 漢 強
附錄本案所犯法條全文
刑法第320條
意圖為自己或第三人不法之所有，而竊取他人之動產者，為竊盜
罪，處 5 年以下有期徒刑、拘役或 5 百元以下罰金。
意圖為自己或第三人不法之利益，而竊佔他人之不動產者，依前
項之規定處斷。
前二項之未遂犯罰之。
刑法第337條
意圖為自己或第三人不法之所有，而侵占遺失物、漂流物或其他
離本人所持有之物者，處 5 百元以下罰金。
